【裁判字號】    89,毒抗,20
【裁判日期】    890119
【裁判案由】    觀察、勒戒
【裁判全文】
臺灣高等法院臺南分院刑事裁定            八十九年度毒抗字第二號        Ｇ
      抗  告  人
      即  被  告  甲  ○  ○
右列抗告人因違反毒品危害防制條例案件，不服臺灣台南地方法院中華民國八十八年
十二月八日裁定（八十八年度聲觀字第一八九八號、八十八年度營毒偵字第七四號）
提起抗告，本院裁定如左：
      主      文
抗告駁回。
      理      由
一、本件抗告意旨略以：抗告人即被告甲○○因長期患有坐骨神經痛及頭痛之症狀，
    而被採尿那天有家庭醫師替伊打點滴和一些藥物，並未施用第一級毒品海洛因，
    且伊自出獄以來，每月要向觀護人報到，每三月要向管區警員報到及驗尿，一年
    來都無陽性反應，原審裁定應送勒戒處所觀察、勒戒，顯有不妥，為此提起抗告
    云云。
二、經查，抗告人即被告莊福明基於概括犯意，自民國（下同）八十八年十月十七日
    起回溯四十八小時內之某時，連續在不詳地點等處施用第一級毒品海洛
    因，為警於八十八年十月十七日在國道一號二四七公里南向處查獲，經採被告尿
    液送檢驗後有毒品嗎啡陽性反應，有台南縣衛生局於八十八年十月二十九日出具
    之尿液檢驗報告附卷可稽，且有施用毒品器具二組扣案可考，其施用毒品犯行堪
    予認定。
三、雖被告於警訊中否認有上揭犯行，惟查，被告為警查獲時所採集之尿液經送檢驗
    結果，呈毒品嗎啡陽性反應，有台南縣衛生局於八十八年十月二十九日出具之尿
    液檢驗成績書附卷可稽，已如前述，又按海洛因經注射入人體後，約百分之八十
    於二十四小時內自尿中排出，一般而言，尿液中能否驗出嗎啡陽性反應與其投與
    量、投與途徑、採尿時間、個人體質及檢驗方法之靈度有關，國外曾有文獻報導
    注射六毫克之海洛因鹽酸鹽，其代謝物嗎啡之平均可檢出時限約為二十六小時（
    最低檢出量為300ng/ml），此有行政院衛生署藥物食品檢驗局八十一年藥檢壹字
    第八一一四八八五號函可參，亦為法院審理同類案件，於職務上所已知事實。故
    本件被告於八十八年十月十七日十七時二十分許，為警查獲後所採集之尿液檢驗
    出有嗎啡陽性反應，堪認被告於彼時以前二十六小時內之某時，有非法施用第一
    級毒品海洛因，此外，復有施用毒品器具注射針筒二支扣案足資佐證。則被告空
    言否認前揭犯行顯不足採，其施用第一級毒品犯行洵堪認定。是原審法院認檢察
    官之聲請與法要無不合，爰依毒品危害防制條例第二十條第一項、觀察勒戒處分
    執行條例第三條第一項，裁定應送勒戒處所觀察、勒戒之處分，本院經核原裁定
    於法並無不違誤，抗告意旨，仍執前詞，指摘原裁定不當，並無理由，應予駁回
    。
四、據上論結，應依刑事訴訟法第四百十二條，裁定如主文。
中    華    民    國      八十九      年      一      月      十九      日
  臺灣高等法院臺南分院刑事第三庭
                                      審判長法官  黃    聰    明
                                            法官  黃    三    哲
                                            法官  林    勝    木
右正本證明與原本無異。
如不服本裁定應於送達後五日內向本院提出抗告狀。
                                      法院書記官  吳    秋    賢
中    華    民    國      八十九      年      一      月      二十      日


司法院資訊處製作；財團法人民間司法改革基金會備份。
